臺灣基隆地方法院民事判決　　　　　　　96年度簡上字第26號
上　訴　人　丁○○
　　　　　　壬○○
　　　　　　甲○○○
　　　　　　己○○
　　　　　　癸○○
　　　　　　庚○○
　　　　　　戊○○
　　　　　　辛○○
共　　　同
訴訟代理人　陳淑貞律師
被上訴人　　丙○○
法定代理人　乙　○
訴訟代理人　黃敬唐律師
上列當事人間第三人異議之訴事件，上訴人對於民國96年4月24
日本院基隆簡易庭96年度基簡更字第1 號第一審判決提起上訴，
本院合議庭於96年8 月13日言詞辯論終結，判決如下：
    主  文
上訴駁回。
第二審訴訟費用由上訴人負擔。
    事實及理由
一、上訴人起訴主張：
  (一)上訴人之被繼承人聶國芳於民國62年4 月1 日與被上訴人訂
    立租賃契約，雙方約定：「甲方（即被上訴人）將原有坐落
    基隆市○○路1 號之宮口百貨店乙棟，請准拆除改建為四樓
    店舖，經與乙方承租人等（含訴外人聶國芳）協議搬遷拆除
    改建……一甲方依約將改建完成四樓店舖之第一層部分全部
    優先出租與乙方為商店使用」，之後於69年4 月1 日續約，
    並約定：「租期屆滿乙方享有優先繼續承租之權利」，顯然
    聶國芳對於改建後之基隆市○○區○○路49號如附圖編號22
    號所示Ｈ部分、面積5 平方公尺房屋（下稱系爭房屋）自62
    年間起即享有租賃權利。
  (二)又聶國芳於87年12月18日死亡，上訴人為聶國芳之繼承人，
    依法繼承被繼承人聶國芳對於被上訴人所有系爭房屋之租賃
    權，不料被上訴人僅以聶國芳之其中1 位繼承人即辛○○為
    被告向本院訴請遷讓系爭房屋，經本院以89年度訴字第280
    號、臺灣高等法院以91年度上易字第647 號民事判決、最高
    法院以92年度台上字第789 號民事裁定辛○○應將系爭房屋
    交還被上訴人確定，被上訴人並聲請本院民事執行處以94年
    度執字第7201號強制執行，則除辛○○以外之上訴人自為該
    案確定判決既判力所不及，為此提起第三人異議之訴，聲明
    求為判決本院94年度執字第7201號就系爭房屋之強制執行程
    序應予撤銷。
二、被上訴人則以：
  (一)被上訴人與聶國芳就系爭房屋固於62年4 月1 日訂立租賃契
    約，並於69年4 月1 日續約，惟系爭房屋租賃契約租期屆滿
    後，被上訴人與基隆媽祖宮口全體承租戶（共計28戶）之公
    推代表於82年1 月1 日再行訂立房屋租賃契約書，其中系爭
    房屋之承租人為上訴人辛○○，已非訴外人聶國芳，被上訴
    人以系爭房屋之承租人即上訴人辛○○為遷讓系爭房屋及強
    制執行之對象，依法即無不合，其餘上訴人主張其等對系爭
    房屋有租賃權云云，顯屬無稽，即使上訴人之主張為真實，
    然上訴人所享有者僅租賃權（債權），自不得據此對抗被上
    訴人係本於系爭房屋所有權人之地位及法律關係（物權）訴
    請承租人即上訴人辛○○遷讓系爭房屋及強制執行。
　(二)又本院94年度執字第7201號強制執行事件，關於系爭房屋之
    強制執行程序，已於96年4月9日執行完畢，強制執行程序既
    已終結，上訴人自無提起異議之訴之必要，應予駁回等語置
    辯。
三、原審為上訴人敗訴之判決，上訴人不服，補稱：被上訴人與
    聶國芳就系爭房屋於69年4 月1 日續約後，均由承租人之一
    潘慶豐向聶國芳收取後，再彙整其他承租人之租金一併繳納
    與被上訴人，是系爭房屋之真正承租人為聶國芳；上訴人已
    依本院95年度聲字第547 號民事裁定提存擔保金，並聲請停
    止執行，詎本院民事執行處竟仍繼續執行本院94年度執字第
    7201號執行事件，即非適法，是原審以本件強制執行程序業
    已終結為由，駁回上訴人之請求，亦有不當等語，為此提起
    上訴，聲明：(一)原判決廢棄。(二)本院94年度執字第7201號就
    系爭房屋之強制執行程序應予撤銷。被上訴人則另以：系爭
    房屋自82年1 月1 日起，已改由上訴人辛○○承租，是上訴
    人主張繼承系爭房屋租賃權，依法無據等語置辯，並聲明：
    上訴駁回。
四、得心證之理由：
    按第三人就執行標的物有足以排除強制執行之權利者，得於
    強制執行程序終結前，向執行法院對債權人提起異議之訴，
    強制執行法第15條定有明文。然第三人異議之訴，旨在排除
    債權人基於執行名義而為之執行，以就上訴人主張排除強制
    執行之標的物有執行程序存在為前提，若執行程序已終結，
    已無從排除強制執行，其訴毫無實益可言，不應准許；又起
    訴時執行程序尚未終結，判決確定前執行程序已終結者亦同
    。查被上訴人以本院89年度訴字第280 號、臺灣高等法院91
    年度上易字第647 號民事判決、最高法院92年度台上字第
    789 號民事裁定及確定證明書為執行名義，向本院民事執行
    處聲請以94年度執字第7201號執行事件強制執行，其中上訴
    人辛○○應將系爭房屋交還被上訴人部分，經本院民事執行
    處於96年4 月9 日解除上訴人辛○○之占有交予被上訴人接
    管，強制執行程序已經終結等事實，業據被上訴人提出本院
    民事執行處96年3 月29日基院生94執恭字第7201號通知函影
    本為證，並經本院依職權調閱本院94年度執字第7201號執行
    卷宗查核屬實。是本件執行名義之執行程序已終結，上訴人
    提起異議之訴，已無法排除強制執行之執行行為，揆諸上揭
    說明，為無理由，應予駁回。
五、綜上，本件基於確定終局判決為執行名義之本院94年度執字
    第7201號執行程序業已終結，上訴人提起第三人異議之訴，
    已無排除執行行為之實益，應無理由，不應准許；縱上訴人
    上訴補稱之事實為真，對於判決結果不生影響，原審為上訴
    人敗訴之判決，並無不合之處，上訴意旨指摘原審判決不當
    ，求為廢棄改判，為無理由，應予駁回。
六、本件為判決基礎之事證已臻明確，核無依上訴人聲請傳喚潘
    慶豐、陳祐益到庭作證之必要；此外，兩造歷審所提其餘攻
    擊、防禦方法，經本院逐一審酌後，均與前開論斷結果無礙
    ，爰不再一一論述，併此敘明。
據上論結，本件上訴為無理由，依民事訴訟法第436 條之1 第3
項、第449 條第1 項、第78條，判決如主文。
中　　華　　民　　國　　96　　年　　8 　　月　　27　　日
                  民事庭審判長法　官　林玉珮
                   　　　　　 法　官　王翠芬
                              法　官　林李達
以上正本係照原本作成。
本判決不得上訴。
中　　華　　民　　國　　96　　年　　8 　　月　　27　　日
                              書記官  洪福基
